【裁判字號】    92,易,305
【裁判日期】    920514
【裁判案由】    傷害
【裁判全文】
臺灣屏東地方法院刑事判決                          九十二年度易字第三五號
    公  訴  人  臺灣屏東地方法院檢察署檢察官
    被      告  丙○○
    被      告  甲○○
    被      告  乙○○
右列被告等因傷害案件，經檢察官提起公訴（九十二年度偵字第五七五號、第一０八
０號），本院判決如左：
     主  文
丙○○傷害人之身體，處拘役肆拾日，如易科罰金，以參佰元折算壹日。
甲○○、乙○○共同傷害人之身體，各處拘役伍拾日，如易科罰金，均以參佰元折算
壹日。
     事  實
一、丙○○因甲○○、乙○○父子，前於丙○○告訴余福泉、葉信男、葉仁光涉嫌強
    盜等案件之偵查程序中（臺灣屏東地方法院檢察署九十年偵字第三六四號），出
    庭為余福泉、葉信男、葉仁光作證，雙方迭生爭執，丙○○乃於民國九十一年八
    月九日上午六時四十五分許，在屏東縣竹田鄉○○路一號旁之土地公廟前，基於
    傷害之犯意，徒手毆打甲○○倒地，使甲○○受有右肘、左肘、臉部挫傷等傷害
    ，甲○○不甘示弱，亦基於傷害之犯意，持廟旁不知何人所有之木棍一支接續毆
    打丙○○，衝突中，丙○○順手奪得木棍，甲○○為求反制，返回其位於同路一
    五號住處，喚來其子乙○○助陣，甲○○、乙○○即基於傷害之犯意聯絡（甲○○係承前同一之傷害犯意），至丙○○位於同路一號之住處前，共同以石頭、磚
    塊等丟擲丙○○，使丙○○事後驗傷計受有右手第五指掌骨骨折、左前臂擦挫傷
    等傷害。
二、案經丙○○、甲○○訴請臺灣屏東地方法院檢察署檢察官偵查起訴。
     理  由
一、右述事實，訊據被告丙○○、甲○○、乙○○於本院審理時，除被告丙○○辯稱
    ：係甲○○先動手，伊才回擊云云；被告甲○○辯稱：只有伊打人，乙○○並未
    動手云云；被告乙○○辯稱：伊未動手云云外，餘均坦承不諱。然查，前揭事實
    業據被告三人於偵訊時坦承不諱，互核相符，並有驗傷診斷書二紙附卷可稽，足
    認其等前述於偵訊時之自白確與事實相符，應可採信。被告三人事後翻異，改以
    前詞置辯，無非推諉，洵非可取，本案事證明確，被告三人犯行均堪認定。
二、核被告三人所為係犯刑法第二百七十七條第一項傷害罪。被告甲○○、乙○○間
    就前開犯行，有犯意聯絡、行為分擔，均為共同正犯。爰審酌被告三人犯罪之動
    機，犯罪後均否認犯行，態度不佳，且彼此均未予對方為任何形式之賠償等一切
    情狀，分別量處如主文所示之刑，並均諭知易科罰金之折算標準。
據上論斷，應依刑事訴訟法第二百九十九條第一項前段，刑法第二十八條、第二百七
十七條第一項、第四十一條第一項前段，罰金罰鍰提高標準條例第一條前段、第二條
，判決如主文。
本案經檢察官陳新君到庭執行職務。
中      華      民      國      九十二      年     五     月    十四    日
                                      臺灣屏東地方法院刑事第一庭
                                          審判長法  官  潘正屏
                                                法  官  包梅真
                                                法  官  林世民
右正本證明與原本無異。
如不服本判決應於收受本判決後送達後十日內向本院提出上訴書狀，其未敘述上訴理
由者，並得於提起上訴後十日內向本院補提理由書狀（均須按他造當事人之人數附繕
本 ）「切勿逕送上級法院」
                                               書記官  薛慧茹
中      華      民      國      九十二     年     五     月    十四    日
附錄論罪科刑法條：
中華民國刑法第二百七十七條第一項：
傷害人之身體或健康者，處三年以下有期徒刑、拘役或一千元以下罰金。


司法院資訊處製作；財團法人民間司法改革基金會備份。
